【裁判字號】    92,毒抗,12
【裁判日期】    920630
【裁判案由】    聲請觀察勒戒
【裁判全文】
臺灣高等法院花蓮分院刑事裁定                      九十二年度毒抗字第一二號
    聲   請    人  臺灣花蓮地方法院檢察署檢察官
    抗告人即被 告  甲○○
右列抗告人即被告因違反毒品危害防制條例案件，不服臺灣花蓮地方法院九十二年二
月十六日九十二年度毒聲字第六三號所為裁定（檢察官聲請案號：九十二年度毒聲字
第六三號），提起抗告，本院裁定如左：
    主  文
原裁定撤銷。
聲請人在原法院之聲請駁回。
    理  由
一、檢察官聲請意旨略以：抗告人於民國（下同）九十二年一月七日前九十六小時內
    某時，在不詳處所，施用第二級毒品海洛因，因另案假釋付保護管束中經觀護人
    通知採尿送驗，呈可待因陽性反應，始查悉上情，有臺灣花蓮地方法院檢察署受
    保護管束人尿液檢體監管記錄表、慈濟大學濫用藥物檢驗中心檢驗總表在卷可稽
    ，爰依毒品危害防制條例第二十條第一項及觀察勒戒處分執行條例第三條第一項
    第二項規定，聲請裁定將抗告人送觀察、勒戒等語。原法院認為經核並無不合，
    而裁定抗告人施用第二級毒品，應送勒戒處所觀察、勒戒。
二、抗告意旨略以：抗告人曾因感冒於九十二年一月六日至財團法人臺灣基督教門諾
    會醫院看病，所領用之感冒藥可能含有可待因成份。又抗告人亦因前述感冒，至
    花蓮市○○路三０八號大同藥房，購買麥嗽糖漿，依其成份顯示確含有可待因。
    故抗告人經驗尿結果，含有可待因成份，應係服用感冒藥所致等語。
三、經查抗告人確曾因咳嗽感冒於九十二年一月六日至財團法人臺灣基督教門諾會醫
    院胸腔科門診就醫，所領用之藥物其中Ｂrocin codeine的確含有codeine即可待
    因成份等情，有該院醫療費用收據及該院九十二年五月二十八日基門醫勝字第九
    二０六０七號函各一紙在卷可稽。次查本院隔離訊問證人劉妍蘭結果，劉妍蘭供
    稱抗告人感冒時，其有陪抗告人去門諾會醫院看醫生，還有去花蓮市○○路之一
    家藥房買藥水三次等語，核與抗告人所述相符。又花蓮市○○路三０八號大同藥
    房，有出售抗告人所提出之麥嗽糖漿，亦經證人即該藥房負責人藍青州於本院調
    查時結證屬實。再卷附之麥嗽糖漿含有codeine即可待因成份，亦有外盒及瓶上
    之成份標示可證。則抗告人於九十二年一月七日，經採尿送驗結果，呈可待因陽
    性反應，乃服用門諾會醫院之藥物及大同藥房之麥嗽糖漿所致，要可認定。抗告
    人所辯，可以採信。原審失察，僅憑臺灣花蓮地方法院檢察署受保護管束人尿液
    檢體監管記錄表及慈濟大學濫用藥物檢驗中心檢驗總表之記載，遽認抗告人係因
    施用海洛因，而呈可待因陽性反應，裁定抗告人應送勒戒處所觀察勒戒，即有不
    當。抗告意旨執此指摘原裁定不當，為有理由，自應將原裁定撤銷，而駁回聲請
    人之聲請。
四、據上論斷，應依觀察勒戒處分執行條例第三條第四項、刑事訴訟法第四百十三條
    ，裁定如主文。
中      華      民      國      九十二      年      六    月    三十    日
                                  審判長法官  吳  鴻  章
                                        法官  張  健  河
                                        法官  林  慶  煙
右為正本證明與原本無異。
本件不得再抗告。
                                      書記官  陳  萬  山
中      華      民      國      九十二      年    七      月      二    日


司法院資訊處製作；財團法人民間司法改革基金會備份。
